src/morphology/stems/verbs.lexc
LEXICON VerbsC1A
figh+Verb+VTI:figh	V1-SV;	
nigh+Verb+VTI:nigh	V1-SV;	
LEXICON VerbsC2A
iompair+Verb+VTI+Vow:iompair	V2-BR-sync;	
eitil+Verb+VI+Vow:eitil	V2-SL-sync;	
LEXICON VerbsC
faichill+Verb+VTI:faichill	V2-SL-sync;	! care, caution; wariness, duine
iompórtáil+Verb+VT+Vow:iompórtáil	V1-SL-LC;	! importation, import vt import
cúrsáil+Verb+VTI:cúrsáil	V1-SL-LC;	! & vt & i
feoigh+Verb+VI:feoigh	V1-SV;	! wither, decay
dúbail+Verb+VT:dúbail	V2-BR-sync;	! pres -blaíonn double; fold
imlínigh+Verb+VT+Vow:imlínigh	V2-SL;	! outline;
fothraig+Verb+VT:fothraig	V1-SL-BR;	! was V1-SL-X;	! pres -ragann bathe, wash;
bancáil+Verb+VT:bancáil	V1-SL-LC;	! bank;
bolaigh+Verb+VT:bolaigh	V2-BR;	! smell, scent
aifir+Verb+VT+Vow:aifir	V2-SL-sync;	! pres aifríonn rebuke
tuaslaig+Verb+VT:tuaslaig	V1-SL-BR;	! was V1-SL-X;	! pres -agann solve, dissolve
tuilsoilsigh+Verb+VT:tuilsoilsigh	V2-SL;	! flood-light;
lomair+Verb+VT:lomair	V2-BR-sync;	! pres -mraíonn shear; denude,
rátáil+Verb+VT:rátáil	V1-SL-LC;	! rate;
ráthaigh+Verb+VT:ráthaigh	V2-BR;	! guarantee;
ruaigh+Verb+VTI:ruaigh	V1-SV;	! redden;
pocáil+Verb+VTI:pocáil	V1-SL-LC;	! butt; `puck', strike (with
tochais+Verb+VTI:tochais	V1-SL-BR;	! was V1-SL-X;	! pres -asann scratch
soirbhigh+Verb+VTI:soirbhigh	V2-SL;	! make easy, pleasant (do
comhcheangail+Verb+VTI:comhcheangail	V2-BR-sync;	! pres -glaíonn bind, join
cruaigh+Verb+VTI:cruaigh	V1-SV;	! harden;
cuimil+Verb+VTI:cuimil	V2-SL-sync;	! pres -mlíonn rub; stroke;
breoigh+Verb+VTI:breoigh	V1-SV;	! glow; heat; sear; sicken;
fréamhaigh+Verb+VTI:fréamhaigh	V2-BR;	! root, take root; spring
cumaisc+Verb+VTI:cumaisc	V1-SL-BR;	! was V1-SL-X;	! pres -ascann vn -asc
dreideáil+Verb+VTI:dreideáil	V1-SL-LC;	! dredge;
LEXICON Verbs-FGB1
díoghail+Verb+VT:díoghail		V1-SL-BR;	! (pres -ghlann); analyzed as compound: dí+oghail
sáirsingigh+Verb+VT:sáirsingigh		V2-SL;
sligh+Verb+VTI:sligh		V1-SV;
spotáil+Verb+VT:spotáil		V1-SL-LC;
mionteagasc+Verb+VT:mionteagasc		V1-SL-BR; ! (pp ~tha)
LEXICON Verbs-FGB2
achair+Verb+VT:achair		V1-SL-BR-sync;	! (pres achrann, vn ~t)
agaill+Verb+VT:agaill		V1-SL-BR-sync;	! (pres -allann, vn -allamh)
athsheachaid+Verb+VT:athsheachaid		V1-SL-BR;	! (pres -adann, vn -adadh); analyzed as compound: ath+sheachaid
béalraigh+Verb+VT:béalraigh		V2-BR;
ceannchogain+Verb+VTI:ceannchogain		V2-BR-sync;	! analyzed as compound: ceann+chogain	***
climir+Verb+VT:climir		V2-SL-sync;	! (pres -mríonn, vn ~t, pp -meartha)
comhbhailigh+Verb+VTI:comhbhailigh		V2-SL;	! analyzed as compound: comh+bhailigh
creapaill+Verb+VT:creapaill		V1-SL-BR-sync;	! (pres -plann, pp -palta)
déadail+Verb+VT:déadail		V1-SL-BR;	! (pres -dlann; vn -dladh m, gs -dlaidh); analyzed as compound: dé+adail
dithneasaigh+Verb+VTI:dithneasaigh		V2-BR;
fómhais+Verb+VT:fómhais		V1-SL-BR;	! (pres -asann, vn fómhas, pp -asta)
forbheirigh+Verb+VI:forbheirigh		V2-SL;	! analyzed as compound: for+bheirigh
forluigh+Verb+VTI:forluigh		V1-SV;	! analyzed as compound: for+luigh
gotháil+Verb+VTI:gotháil		V1-SL-LC;
idirfhigh+Verb+VT:idirfhigh		V1-SV;	! analyzed as compound: idir+fhigh
inis+Verb+VT:inis		V2-SL-sync;	! (pres insíonn, vn insint, pp inste)
léirmhínigh+Verb+VT:léirmhínigh		V2-SL;	! analyzed as compound: léir+mhínigh
maraigh+Verb+VT:maraigh		V2-BR;
mí-iompair+Verb+VT:mí-iompair		V2-BR-sync;	! (pres -praíonn, vn -ar); analyzed as compound: mí-+iompair
saigh+Verb+VTI:saigh		V1-SV;
smúitigh+Verb+VTI:smúitigh		V2-SL;
triantánaigh+Verb+VT:triantánaigh		V2-BR;
LEXICON VerbsEqualVariants
aithbhear+Verb+VT+Vow:aithbhear		V2-SL-sync;	! aithbhear, aithbhir = aifir. ???
coingil+Verb+VT:coingil		V2-SL-sync;	! coingil = coigil.
conscair+Verb+VTI:conscair		V2-BR-sync;	! conscair, ~t = coscair, ~t.
fuáil+Verb+VTI:fuáil		V1-SL-LC;	! fuáil = fuaigh.
goirtigh+Verb+VT:goirtigh		V2-SL;	! goirtigh, goirtiú = gortaigh, gortú.
greasaigh+Verb+VT:greasaigh		V2-BR;	! greasaigh = dreasaigh.
iodhnaic+Verb+VT:iodhnaic		V1-SL-BR;	! iodhnaic = tionlaic.
léabair+Verb+VT:léabair		V2-BR-sync;	! léabair, ~t = leadhbair, -t.
maistir+Verb+VTI:maistir		V2-SL-sync;	! maistir = maistrigh.
LEXICON Verb-Variants
dearlaig+Verb+VT:dearlaig		V1-SL-X;	! Headword: dearlaic (v.t. ); (Var: dearlaig) ***
eamhain+Verb+VI:eamhain		V2-BR-sync;	! Headword: eamhnaigh (v.i. ); (Var: eamhain) ***
scannraigh+Verb+VTI:scannraigh		V2-BR;	! Headword: scanraigh (v.t. & i. ); (Var: scannraigh)
stucáil+Verb+VTI:stucáil		V1-SL-LC;	! Headword: stuc (v.t. & i. ); (Var: ~aigh, ~áil)
